臺灣雲林地方法院刑事判決
110年度易字第589號
公  訴  人  臺灣雲林地方檢察署檢察官
被      告  廖峻毅


上列被告因詐欺案件，經檢察官追加起訴（110年度偵字第3855
號），被告於準備程序中對被訴事實為有罪之陳述，經本院合議
庭裁定由受命法官獨任進行簡式審判程序，判決如下：
    主      文
廖峻毅犯詐欺取財罪，處有期徒刑參月，如易科罰金，以新臺幣
壹仟元折算壹日。
    事實及理由
壹、犯罪事實
    廖峻毅明知其無資力，先建議徐淑惠購買美金保險，並介紹
    富邦人壽保險股份有限公司（下稱富邦保險公司）之保險業
    務員予徐淑惠認識，徐淑惠因此有購買美金保險之計畫後，
    廖峻毅竟意圖為自己不法之所有，基於詐欺取財之犯意，先
    於民國109年11月22日19時2分許，以通訊軟體LINE之暱稱「
    Andy Liao」與徐淑惠聯繫，向徐淑惠佯稱：可以用便宜的
    匯率換到美金云云，使徐淑惠陷於錯誤，同意委由廖峻毅兌
    換美金1,000元，並於同日20時40分許，匯款新臺幣（下同
    ）2萬8,200元至廖峻毅所申設之國泰世華商業銀行帳號000-
    000000000000號帳戶；復於109年11月26日1時13分許，廖峻
    毅承前詐欺取財之犯意，接續以通訊軟體LINE與徐淑惠聯繫
    ，向徐淑惠謊稱：已由其先行代墊美金保險之費用云云，使
    徐淑惠陷於錯誤，遂於109年11月27日1時30分許、11月28日
    9時31分許、12月12日22時52分許，分別匯款3萬3,870元、5
    萬元、3萬3,190元至廖峻毅之前開國泰世華帳戶，廖峻毅因
    此詐得共計14萬5,260元。嗣經富邦保險公司人員提醒徐淑
    惠業務員不會與客戶有金錢來往，徐淑惠察覺有異而報警處
    理，並提出告訴，因而知悉上情。　　　　　　　
貳、程序部分
　　本案被告廖峻毅所犯之罪，非死刑、無期徒刑、最輕本刑為
    3 年以上有期徒刑之罪，或高等法院管轄第一審之案件，被
    告就前揭被訴事實為有罪之陳述，經受命法官告以簡式審判
    程序之旨，並聽取被告及公訴人之意見後，本院認無不得或
    不宜改依簡式審判程序進行之處，爰依刑事訴訟法第273 條
    之1 第1 項、第284 條之1 規定，經合議庭評議後，裁定本
    案由受命法官獨任進行簡式審判程序。是本案之證據調查，
    依刑事訴訟法第273 條之2 規定，不受同法第159條第1項、
    第161 條之2 、第161 條之3 、第163 條之1及第164條至第
    170 條規定之限制，先予敘明。　　
參、認定犯罪事實所憑之證據及理由
    被告就上開犯罪事實坦承不諱(偵卷第162頁、本院卷第169
    、177頁)，核與證人即告訴人徐淑惠（警卷第3至6頁）之證
    述相符，並有國泰世華商業銀行帳號000-000000000000號帳
    戶之開戶資料及歷史資料交易明細列印資料1 份（警卷第7 
    至14頁反面）、新北市政府警察局板橋分局板橋派出所陳報
    單、受（處）理案件證明單、受理各類案件紀錄表、內政部
    警政署反詐騙諮詢專線紀錄表、受理詐騙帳戶通報警示簡便
    格式表、金融機構聯防機制通報單各1 份（警卷第16至21頁
    、第25至27頁反面）、被告與告訴人之通訊軟體LINE之對話
    紀錄擷圖照片、告訴人網路轉帳手機螢幕翻拍照片各1 份（
    警卷第22至24頁反面、偵卷33至123 頁）、富邦人壽保險股
    份有限公司110 年9 月23日富授權益（客）字第1100004232
    號函1 份（偵卷169 至171 頁）在卷可佐，足認被告上揭任
    意性自白與事實相符，堪信為真實。從而，本案事證明確，
    被告上開犯行，足堪認定，應依法論罪科刑。
肆、論罪科刑　　　　
一、核被告所為，係犯刑法第339 條第1 項詐欺取財罪。又被告
    先後於109年11月22日19時2分許、同年月26日1時13分許向
    告訴人實行詐術，均係出於同一詐欺取財之目的，而為上開
    數次詐欺取財之行為，依一般社會健全觀念，在時間差距上
    難以強行分開，應視為數個舉動之接續施行，合為包括之一
    行為予以評價，應論以接續犯。
二、爰審酌被告不思循正當途徑賺取財物，而以上開方式，對告
    訴人實行詐騙，致其陷於錯誤，因而交付財物，侵害告訴人
    之財產法益，所為實屬不該。惟念及被告犯後坦承犯行，態
    度尚可，且與告訴人成立調解，此有新北市○○區○○○○○000○○
    ○○○000號調解筆錄在卷可查，足認被告積極彌補本案之過錯
    。另考量被告於本院審理程序時陳稱：我去年的確做了很多
    不該做的事情，我現在也重新開始，希望能夠給我一個機會
    ，讓我重新開始人生，我現在也回來幫家裡的忙，未來希望
    能夠回到教育單位等語(本院卷第180頁)。兼衡被告自陳大
    學畢業之教育程度；未婚，無子女；家庭成員有父母親、爺
    爺、奶奶；現從事務農，每月收入約8 萬元等節。再徵諸檢
    察官、被告(本院卷第179至180頁)、告訴人(見本院111年1
    月26日公務電話紀錄單，本院卷第101頁)對本案刑度之意見
    等一切情狀，量處如主文所示之刑，並諭知易科罰金之折算
    標準。　
伍、沒收部分　　
　　按犯罪所得，屬於犯罪行為人者，沒收之；犯罪所得已實際
    合法發還被害人者，不予宣告沒收或追徵，刑法第38條之1 
    第1 項前段、第5項分別定有明文。經查，被告上開部分詐
    得之金額為14萬5,260元，然被告已與告訴人成立調解，此
    有前引新北市板橋區調解委員會調解筆錄為憑，倘被告違反
    調解內容，告訴人得聲請法院強制執行，是本院認被告與告
    訴人就本案所成立之調解內容，已達到沒收制度剝奪被告犯
    罪所得之立法目的，如於本案仍諭知沒收被告上揭犯罪所得
    ，將使被告承受過度之不利益，顯屬過苛，爰依刑法第38條
    之2第2項之規定，不予宣告沒收或追徵。　　　
據上論斷，應依刑事訴訟法第273 條之1 第1 項、第299 條第1
項前段（依刑事判決精簡原則，僅記載程序法條），判決如主文
。
本案經檢察官王宥棠追加起訴，檢察官謝宏偉到庭執行職務。
中　　華　　民　　國　　111 　年　　3 　　月　　31　　日
                  刑事第八庭  法  官   蕭孝如
以上正本證明與原本無異。
如不服本判決應於收受判決後 20 日內向本院提出上訴書狀，並
應敘述具體理由；其未敘述上訴理由者，應於上訴期間屆滿後20
 日內向本院補提理由書（均須按他造當事人之人數附繕本）。
「切勿逕送上級法院」。
                              書記官   沈佩霖
中　　華　　民　　國　　111 　年　　3 　　月　　31　　日

附錄本件論罪科刑法條全文
中華民國刑法第339條
意圖為自己或第三人不法之所有，以詐術使人將本人或第三人之
物交付者，處五年以下有期徒刑、拘役或科或併科五十萬元以下
罰金。
以前項方法得財產上不法之利益或使第三人得之者，亦同。
前二項之未遂犯罰之。